臺灣彰化地方法院交通事件裁定       100年度交聲字第1074號
移送機關即
原處分機關   交通部公路總局臺中區監理所彰化監理站
異  議  人   全立冷凍空調工程行
即受處分人   即許仲男
上列聲明異議人因違反道路交通管理處罰條例案件，對於交通部
公部總局臺中區監理所彰化監理站於如附表所示時間所為之處分
（如附表所示之裁決書），聲明異議，本院裁定如下：
    主  文
原處分關於附表編號2之部分撤銷。
全立冷凍空調工程行即許仲男就附表編號2之部分不罰。
其餘異議駁回。
    理  由
一、按汽車駕駛人之違規行為經以科學儀器取得證據資料者，當
    場不能或不宜攔截製單舉發者，得對汽車所有人逕行舉發處
    罰；汽車駕駛人，行車速度，超過規定之最高時速未滿60
    公里者，處新臺幣（下同）1千2百元以上3千6百元以下罰鍰
    ，並記違規點數1點，道路交通管理處罰條例第7條之2第1項
    第7款、第40條、第63條第1項分別定有明文。次按「第7條
    之2之逕行舉發案件有下列情形之一者，得連續舉發：一、
    逕行舉發汽車行車速度超過規定之最高速限或低於規定之最
    低速限或有第33條第1項、第2項之情形，其違規地點相距6
    公里以上、違規時間相隔6分鐘以上或行駛經過一個路口以
    上。但其違規地點在隧道內者，不在此限。」同條例第85條
    之1第2項第1款亦定有明文。探究前條規定之目的，乃在避
    免執行機關為達維護交通秩序、確保交通安全之目的而恣意
    連續處罰違規超速之行為人，從而明確限縮連續舉發之條件
    ，亦即違規超速行為只要同時不該當「違規地點相距6公里
    以上」、「違規時間相隔6分鐘以上」及「行駛經過一個路
    口以上」等三要件，該超速行為即應評價為一行為而不得連
    續舉發，在此合先敘明。
二、本件聲明異議意旨略以：異議人即受處分人（下稱異議人）
    全立冷凍空調工程行即許仲男不否認伊於民國100年4月11日
    15時35分於臺中市○○路○段前有違規超速之行為，也願意
    繳納罰鍰，惟伊於同一路段行車僅相隔2分鐘竟遭2次連續舉
    發，實有重複處罰之嫌，爰依法聲明異議等語。
三、經查：
(一)、本件異議人駕駛其所有車號9373-JV號自小貨車，於如附表
    「違規時間」、「違規地點」欄所揭示之時間、地點，因有
    附表「舉發違規事實」欄所載之違規行為，經臺中市政府警
    察局交通警察大隊依法逕行舉發並由原處分機關依違反道路
    交通管理處罰條例與道路交通管理事件統一裁罰標準及處理
    細則之規定，為如附表「裁罰主文」欄所載之處分等情，有
    車號查詢汽車車籍、臺中市政府警察局交通警察大隊100年4
    月29日中市警交字第G1H194969、G1H194971號舉發違反道路
    交通管理事件通知單、附表所示裁決書各1紙與舉發照片2幀
    在卷可稽，亦為異議人所不爭執，是異議人於上開時地超速
    駕駛之行為，應可認定。
(二)、惟本件經檢定合格儀器所測得異議人二次之違規時速分別為
    73 公里與64公里，此有雷達測速儀檢定合格證書與前開舉
    發通知單各1紙在卷可按。且本件異議人遭連續舉發之時間
    僅隔2分鐘，以所測得之較高時速73公里計算，2分鐘所得行
    進之距離亦僅約2.43公里，是足認二次違規地點距離尚不及
    6 公里。再者，二次違規地點皆位於臺中市○○路一號前，
    是異議人之違規行為，顯不符道路交通管理處罰條例第85條
    之1第2項第1款「違規地點相距6公里以上」、「違規時間相
    隔6分鐘以上」、「行駛經過一個路口以上」之任一要件。
四、綜上所述，異議人所為如附表編號1、編號2「舉發違規事實
    」欄所示超速駕駛之違規行為，應屬一行為，並無施以重複
    處罰之必要性，而異議人就附表編號2所示之違規行為，既
    已經原處分機關依附表編號1為裁罰，原處分機關即不得再
    予以重複處罰。因此異議人就原處分關於附表編號2部分之
    異議，非無理由，而原處分機關未予詳查，遽予裁罰，尚有
    未洽，原處分就附表編號2部分自應予撤銷，另諭知異議人
    不罰，爰就原處分附表編號2部分，裁定如主文第1項、第2
    項所示。
據上論斷，應依道路交通事件處理辦法第18條、第19條前段，裁
定如主文。
中    華    民    國   100    年    8     月    18    日
                  交通法庭            法  官  洪志賢
以上正本證明與原本無異。
如不服本裁定，應於裁定送達後五日內向本院提出抗告狀(須附
繕本 )。
中    華    民    國   100    年    8     月    18    日
                                      書記官  許億先
附表：
┌──┬──────────┬──────────┬──────────┬──────────┬──────────┬──────────┬──────────┐
│編號│裁決書日期及號碼    │本院案號            │違規時間            │ 違規地點           │舉發違規事實        │處罰主文            │舉發違反法條        │
│    │                    │                    │                    │                    │                    │                    │                    │
│    │                    │                    │                    │                    │                    │                    │                    │
│    │                    │                    │                    │                    │                    │                    │                    │
├──┼──────────┼──────────┼──────────┼──────────┼──────────┼──────────┼──────────┤
│1   │100年6月10日彰監四字│100年度交聲字第1074 │100年4月11日15：35分│臺中市○○路一號前  │汽車駕駛人行車速度，│罰鍰新臺幣1,800元， │道路交通管理處罰條例│
│    │第裁64-G1H194969號  │號                  │                    │                    │限速50公里，時速73公│並記違規點數1點     │第40條、第63條第1項 │
│    │                    │                    │                    │                    │里，超過規定之最高時│                    │                    │
│    │                    │                    │                    │                    │速20公里以上未滿40公│                    │                    │
│    │                    │                    │                    │                    │里                  │                    │                    │
├──┼──────────┼──────────┼──────────┼──────────┼──────────┼──────────┼──────────┤
│2   │100年6月10日彰監四字│100年度交聲字第1076 │100年4月11日15：37分│臺中市○○路一號前  │汽車駕駛人行車速度，│罰鍰新臺幣1,600元， │道路交通管理處罰條例│
│    │第裁64-G1H194971號  │號                  │                    │                    │限速50公里，時速64公│並記違規點數1點     │第40條、第63條第1項 │
│    │                    │                    │                    │                    │里，超過規定之最高時│                    │                    │
│    │                    │                    │                    │                    │速未滿20公里        │                    │                    │
│    │                    │                    │                    │                    │                    │                    │                    │
└──┴──────────┴──────────┴──────────┴──────────┴──────────┴──────────┴──────────┘